臺灣高等法院高雄分院刑事裁定        100年度毒抗字第127號
抗  告  人
即  被  告  陳郁雯
上列抗告人因聲請觀察勒戒案件，不服臺灣高雄地方法院中華民
國100 年9 月28日裁定（100 年度毒聲字第1029號），提起抗告
，本院裁定如下：
    主  文
抗告駁回。
    理  由
一、抗告意旨：抗告人即被告陳郁雯未敘明抗告理由，僅對原裁
    定表示不服。
二、按犯毒品危害防制條例第10條之罪者，檢察官應聲請法院裁
    定，或少年法院（地方法院少年法庭）應先裁定，令被告或
    少年入勒戒處所觀察、勒戒，其期間不得逾2 月。毒品危害
    防制條例第20條第1 項定有明文。
三、經查：
  (一)按經行政院衛生署認可之檢驗機構採用氣相層析質譜儀（GC
    \MS ）分析法，以氣相層析質譜儀分析法進行確認檢驗者，
    均不致產生偽陽性反應。而毒品施用後於尿液、血液中可檢
    出之最大時限，與施用劑量、施用頻率、施用方法、施用者
    飲水量多寡、個人體質、代謝情況、檢體收集時間點及所用
    檢測方法之靈敏度等因素有關，因個案而異。依據Clarke`s
    Isolation and Identifiction of Drugs第二版記載，一般
    於尿液中可檢出之最大時限，MDMA為1 至4 天、MDA 為1 至
    4 天（行政院衛生署管制藥品管理局92年7 月23 日 管檢字
    第0920005609號函覆參照）。
  (二)本件抗告人即被告陳郁雯（下稱抗告人）尿液經台灣檢驗科
    技股份有限公司濫用藥物實驗室依據酵素免疫分析法EIA 為
    初步檢驗、再以氣相層析質譜儀法（GC\MS ）確認檢驗結果
    ，確呈MDMA類陽性反應，其中MDA 檢出濃度為408 ng/ml 、
    MDMA檢出濃度為1349ng/ml ，有該公司100 年7 月6 日KH/2
    011/00000000號濫用藥物檢驗報告、臺南市政府警察局第二
    分局偵辦毒品危害防制條例案送驗尿液年籍對照表（編號：
    100N059 號）在卷可憑（見警卷9-10頁）。由前開函文可知
    ，本件已可排除偽陽性反應產生之可能；被告雖於警詢辯稱
    ：「最近有服用感冒藥、安眠藥、中藥、避孕藥及消炎藥」
    云云（見警卷3 頁），惟其尿液中既已檢出上開濃度非低之
    MDMA陽性反應，且MDMA為國內禁用之第二級毒品，經行政院
    衛生署核准之藥品，自不可能含有第二級毒品MDMA成分；又
    參酌被告於警詢另供稱：「在我身上查扣的神仙水3 瓶，是
    我自己要喝的，聽說喝了會輕飄飄」等語（見警卷2-3 頁）
    ，而MDMA亦具有興奮中樞神經並具迷幻作用，顯見抗告人有
    為個人需求使用非常規藥物之習慣。是抗告人上開辯解，尚
    屬無據而難採信。
  (三)綜上所述，由上開不利抗告人之積極證據，已足認抗告人確
    有施用MDMA之犯行至明。
四、原裁定依毒品危害防制條例第20條第1 項規定，裁定將抗告
    人送勒戒處所觀察、勒戒，期間不得逾2 月，經核尚無不合
    。抗告人未具理由指摘原裁定不當，自無理由，應予駁回。
據上論結，應依刑事訴訟法第412 條，裁定如主文。
中    華    民    國   100    年    10    月    26    日
                  刑事第一庭    審判長法  官  周賢銳
                                      法  官  洪碩垣
                                      法  官  曾逸誠
以上正本證明與原本無異。
不得抗告。
中    華    民    國   100    年    10    月    26    日
                                      書記官  魏文常